---
title: "Dúvidas da aula de ggplot2"
output: html_document
---

```{r setup, include=FALSE}
knitr::opts_chunk$set(echo = TRUE)
```


Essa pergunta foi enviada na aula sobre ggplot2, no curso R para Ciência de Dados I.

```{r}

# Carregar pacotes --------------------------------------------------------

library(tidyverse)

# Ler base IMDB -----------------------------------------------------------

imdb <- read_rds("dados/imdb.rds")

imdb <- imdb %>% mutate(lucro = receita - orcamento)

```


C. para Todos (9:06 PM)
[respondido]Como gerar a porcentagem no gráfico de filmes lucrativos ou não?

cghion para mim (Mensagem direta) (9:31 PM)
(respondido)Separei a variável lucrou em quatro faixas. Tem como organizar a legenda na ordem que eu desejo e associar cores que eu desejo?
```{r}
imdb %>%
  mutate(lucrou = ifelse(
    lucro <= 0,
    "Não",
    ifelse(
      lucro / receita <= 0.5,
      "Razoável",
      ifelse(lucro / receita <= 0.75, "Bom", "Muito bom")
    )
  )) %>%
  ggplot() +
  geom_point(aes(
    x = orcamento,
    y = receita,
    color = lucrou,
    shape = classificacao
  ))
```


R. F. para Todos (7:09 PM)
[DISCOURSE]will, se quero fazer um gráfico para representar um modelo de regressão é melhor usar o geom_smooth() ou o abline com o valor do intercepto que consegui rodando o modelo?


R. F. para Todos (7:22 PM)
[DISCOURSE]você pode demonstrar depois como fazer um gráfico de barra com IC?


F. N. para Todos (7:22 PM)
respondido - como escrever todos anos no gráfico no eixo horizontal ?
# scale_x_continuous()

Sara A. para mim (Mensagem direta) (7:25 PM)
[discourse'] Seria possível atribuir uma cor para quando o gráfico subisse e outra cor para quando caísse?

respondido - Natasha Alvarez para Todos (7:36 PM)
Não dá para você dar um “zoom” nos y-values de 5.5 a 7?
#coord_cartesian()

Saulo dos Santos Gil para Todos (7:36 PM)
Não dá para colocar as a linha nos eixos?

Breno Marques para Todos (7:37 PM)
tem o position = position.dodge(x)
que afasta os points. não sei se serve pra todo geom


Sara Alves para mim (Mensagem direta) (7:45 PM)
respondido - Se eu quisesse atribuir um nome para a variável N... Como faria?


Guilherme Bride Fernandes para Todos (8:16 PM)
[respondido]Consigo mudar essa palheta de cores?

Alexandre Cabanas para Todos (8:17 PM)
[Discourse]Como destacaria apenas com uma cor alguma barra?


Saulo dos Santos Gil para Todos (8:45 PM)
respondido - Dá inserir a média no boxplot?
respondido - e os dados individuais?

Saulo dos Santos Gil para Todos (8:47 PM)
respondido -o R define o outlier como acima/abaixo de 2 desvios padrão?

[respondido]cghion para mim (Mensagem direta) (9:14 PM)
Como deixar a cor fixa por diretor?
cghion para mim (Mensagem direta) (9:16 PM)
Acho que não, se um diretor sair da análise outro diretor assumirá a cor dele.
De mim para cghion (Mensagem direta) (9:18 PM)
Ah, você quer sempre que sempre seja o mesmo independente da Analise? o problema é que temos muitos diretores, teria que ter uma cor para cada um.. vou anotar a duvida para os cases
cghion para mim (Mensagem direta) (9:19 PM)
Sim, é isso, mas seria para uma variável com menos níveis. Por exemplo a coluna classificação.