---
output: github_document
---

<!-- README.md is generated from README.Rmd. Please edit that file -->

```{r, include = FALSE}
knitr::opts_chunk$set(
  collapse = TRUE,
  comment = "#>"
)

library(magrittr)

main_repo <- "main-r4ds-1"
turma <- "202102-r4ds-1"
```


```{r, include = FALSE, eval = FALSE}
## Scripts usados em aula
nome_pasta <- "scripts/"
  tibble::tibble(
    script = list.files(nome_pasta, pattern = ".R"),
    link = paste0("https://curso-r.github.io/", turma, "/", nome_pasta, script)
  )
  
## Slides
tibble::tibble(
  slide = CursoR:::list_github_files(main_repo, "slides/", "html"),
  link = paste0("https://curso-r.github.io/", main_repo, "/", slide)
) %>% 
  dplyr::filter(!stringr::str_detect(slide, "_files/"))
```

## Aula 1

### Conteúdo abordado

- Vantagens de usarmos programação para analisar dados
- Ambientação ao RStudio
  - Interface
  - Projetos
- Introdução ao R
  - Objetos e vetores
  - Classes: números, caracteres, lógicos e data frames
  - Funções e pacotes
  - tidyverse
  
### Slides

- [Introdução ao curso](https://curso-r.github.io/main-r4ds-1/slides/01-introducao-ao-curso.html)

- [Introdução ao R](https://curso-r.github.io/main-r4ds-1/slides/02-introducao-ao-r.html)
  
### Exercícios

### Leitura extra

- [Capítulo 2 - RStudio (Ciência de Dados em R)](https://livro.curso-r.com/2-rstudio.html)

- [Capítulo 3 - R básico (Ciência de Dados em R)](https://livro.curso-r.com/3-r-base.html)

### Referências

## Aula 2

### Conteúdo abordado

- Importação de arquivos
  - arquivos de texto
  - arquivos Excel
- Exportação de arquivos
- Manipulação de bases
  - `select()`
  - `arrange()`
  - pipe `%>%`
  
### Exercícios

### Leitura extra

### Referência
  
## Aula 3

### Conteúdo abordado

- Manipulação de bases
  - `filter()`
  - `mutate()`

## Aula 4

### Conteúdo abordado

- Manipulação de bases
  - `group_by()` e `summarise()`
  - juntando duas bases

## Aula 5

### Conteúdo abordado

- Gráficos
  - Gráficos de pontos (dispersão)
  - Gráficos de barras

## Aula 6

### Conteúdo abordado

- Gráficos
  - Boxplots e histogramas
  - Customizando gráficos

## Aula 7

### Conteúdo abordado

- Relatórios em R Markdown
  - Introdução ao R Markdown
  - Construindo relatórios em HTML, PDF e Word

