---
output: github_document
---

<!-- README.md is generated from README.Rmd. Please edit that file -->

```{r, include = FALSE}
knitr::opts_chunk$set(
  collapse = TRUE,
  comment = "#>"
)

library(magrittr)

main_repo <- "main-r4ds-1"
turma <- "202102-r4ds-1"
```


```{r, include = FALSE, eval = FALSE}
## Scripts usados em aula
nome_pasta <- "scripts/"
  tibble::tibble(
    script = list.files(nome_pasta, pattern = ".R"),
    link = paste0("https://curso-r.github.io/", turma, "/", nome_pasta, script)
  )
  
## Slides
tibble::tibble(
  slide = CursoR:::list_github_files(main_repo, "slides/", "html"),
  link = paste0("https://curso-r.github.io/", main_repo, "/", slide)
) %>% 
  dplyr::filter(!stringr::str_detect(slide, "_files/"))
```

## Referências do curso

- Nosso livro **Ciência de Dados em R**: [https://livro.curso-r.com/](https://livro.curso-r.com/)

- R for Data Science: [https://r4ds.had.co.nz/](https://r4ds.had.co.nz/)

- Nosso blog: [https://curso-r.com/blog/](https://curso-r.com/blog/)

## Dúvidas

Fora do horário de aula ou monitoria:

- perguntas gerais sobre o curso deverão ser feitas no Classroom.

- perguntas sobre R, principalmente as que envolverem código, deverão ser enviadas no [nosso fórum](https://discourse.curso-r.com/).


## Aula 1

### Conteúdo abordado

- Vantagens de usarmos programação para analisar dados
- Ambientação ao RStudio
  - Interface
  - Projetos
- Introdução ao R
  - Objetos e vetores
  - Classes: números, caracteres, lógicos e data frames
  - Funções e pacotes
  - tidyverse
  
### Slides

- [Introdução ao curso](https://curso-r.github.io/main-r4ds-1/slides/01-introducao-ao-curso.html)

- [Introdução ao R](https://curso-r.github.io/main-r4ds-1/slides/02-introducao-ao-r.html) (tem mais conteúdo do que visto em aula, você pode pular o que não foi abordado ou fazer a leitura completa para se aprofundar no tema)

### Scripts da aula

### Lição de casa

- [R como calculadora](https://livro.curso-r.com/3-2-r-como-calculadora.html#exerc%C3%ADcios)

- [Objetos](https://livro.curso-r.com/3-3-objetosfuncoes#exerc%C3%ADcios-1)

- Leia a [seção Vetores](https://livro.curso-r.com/3-6-vetores.html) do nosso livro e faça os [exercícios no fim da seção](https://livro.curso-r.com/3-6-vetores.html#exerc%C3%ADcios-2)

### Lição de casa extra &#x1f913;

- Leia o [Capítulo 2 - RStudio](https://livro.curso-r.com/2-rstudio.html) do nosso livro.

- Leia as seções [3.4 à 3.10](https://livro.curso-r.com/3-4-data-frames.html) do nosso livro e faça os seguintes exercícios:
  - [Seção 3.7](https://livro.curso-r.com/3-7-testes-l%C3%B3gicos.html#exerc%C3%ADcios-4)
  - [Seção 3.8](https://livro.curso-r.com/3-8-valoresespeciais#exerc%C3%ADcios-5)
  - [Seção 3.10](https://livro.curso-r.com/3-10-mais-sobre-data-frames.html#exerc%C3%ADcios-4)


### Comentado na aula e extras

- [Rladies](https://benubah.github.io/r-community-explorer/rladies.html)

- [AI inclusive](https://www.ai-inclusive.org/)


<!-- ## Aula 2 -->

<!-- ### Conteúdo abordado -->

<!-- - Importação de arquivos -->
<!--   - arquivos de texto -->
<!--   - arquivos Excel -->
<!-- - Exportação de arquivos -->
<!-- - Manipulação de bases -->
<!--   - `select()` -->
<!--   - `arrange()` -->
<!--   - pipe `%>%` -->


<!-- ## Aula 3 -->

<!-- ### Conteúdo abordado -->

<!-- - Manipulação de bases -->
<!--   - `filter()` -->
<!--   - `mutate()` -->

<!-- ## Aula 4 -->

<!-- ### Conteúdo abordado -->

<!-- - Manipulação de bases -->
<!--   - `group_by()` e `summarise()` -->
<!--   - juntando duas bases -->

<!-- ## Aula 5 -->

<!-- ### Conteúdo abordado -->

<!-- - Gráficos -->
<!--   - Gráficos de pontos (dispersão) -->
<!--   - Gráficos de barras -->

<!-- ## Aula 6 -->

<!-- ### Conteúdo abordado -->

<!-- - Gráficos -->
<!--   - Boxplots e histogramas -->
<!--   - Customizando gráficos -->

<!-- ## Aula 7 -->

<!-- ### Conteúdo abordado -->

<!-- - Relatórios em R Markdown -->
<!--   - Introdução ao R Markdown -->
<!--   - Construindo relatórios em HTML, PDF e Word -->

